臺灣桃園地方法院刑事判決　　　　　 110年度原簡上字第16號
上　訴　人
即　被　告　林睿豪



選任辯護人　杜唯碩律師
上列上訴人即被告因傷害案件，不服本院於民國110 年3 月5 日
所為110 年度審原簡字第5 號第一審刑事簡易判決（起訴書案號
：臺灣桃園地方檢察署109 年度少連偵字第158 號），提起上訴
，本院管轄之第二審合議庭判決如下：
    主  文
上訴駁回。
    事實及理由
一、本案經本院合議庭審理結果，認原審簡易判決以上訴人即被
    告林睿豪（下稱被告）犯刑法第277 條第1 項之傷害罪，判
    處有期徒刑2 月，如易科罰金，以新臺幣（下同）1,000 元
    折算1 日，認事用法及量刑均無不當，應予維持，並引用原
    審簡易判決書記載之事實、證據及理由（如附件）。
二、被告上訴意旨略以：原審量刑過重，希望判輕一點，伊有誠
    意要跟告訴人游○翔和解並支付賠償金，但一直沒有辦法跟
    告訴人取得聯繫，不是故意不賠償云云。
三、按刑罰之量定，固屬法院自由裁量之職權行使，但仍應審酌
    刑法第57條所列各款事由及一切情狀，為酌量輕重之標準，
    並非漫無限制。在同一犯罪事實與情節，如別無其他加重或
    減輕之原因，下級審法院量定之刑，亦無過重或失輕之不當
    情形，則上級審法院對下級審法院之職權行使，原則上應予
    尊重，此有最高法院85年度台上字第2446號判決意旨可資參
    照。
四、經查，被告雖以原審量刑過重為由提起上訴，惟原審審酌被
    告因細故糾紛即與他人共同傷害告訴人，造成告訴人受有如
    附件簡易判決處刑書所載之傷勢，考量被告之犯罪動機、目
    的、手段、其犯後坦承犯行之態度，及事後雖與告訴人達成
    和解惟未依約賠償等一切情狀，就被告所犯刑法第277 條第
    1 項之傷害罪，量處前揭之刑，係於法定範圍內為刑之量定
    ，並未濫用量刑權限，亦無判決理由不備，或其他輕重失衡
    等量刑違法或失當之處。又觀諸被告與告訴人所簽立之和解
    書，其上載明「B 方林睿豪賠償A 方游○翔新台幣15000 元
    ，於108 年12月10日晚上21：00至平鎮分局交付賠償金，交
    付後完成和解程序」等內容（見臺灣桃園地方檢察署109 年
    度少連偵字第158 號卷第71頁），被告應於和解書內載明之
    時間前往桃園市政府警察局平鎮分局給付賠償金予告訴人，
    然被告於民國109 年12月22日審理中自陳：（法官問：是否
    可以依照和解書履行賠償責任？）現在沒有辦法，要等下個
    月15日領錢才有錢賠償等語，於110 年10月18日審理中另陳
    ：伊當時忘記要支付的時間，而且伊在臺南上班，都沒有收
    到通知開庭等語，足認被告與告訴人簽署和解書後至本院審
    理時，被告係因自己遺忘及未有足夠資力等因素未依約給付
    上開金額，並非因其無法排除之不可抗力因素所致，且已逾
    雙方約定交付賠償金之時間甚久；另本案前經本院定於110
    年8 月2 日及10月18日進行準備程序及審理程序，惟告訴人
    並未到庭乙節，有本院該日刑事報到單2 份（見本院110 年
    度原簡上字第16號卷一第61頁、110 年度原簡上字第16號卷
    二第25頁）在卷可稽，可認被告與告訴人就本案迄今確未能
    達成和解。是本案量刑時所應考量之情事，至本案言詞辯論
    終結時，與原審並無不同，揆諸上開說明，本院對原審量刑
    之職權行使，自當予以尊重，尚難認其量刑有何違法或不當
    。從而，上訴人猶執前詞指摘原審量刑不當，為無理由，應
    予駁回。
五、據上論斷，應依刑事訴訟法第455 條之1 第1 項、第3 項、
    第368 條、第373 條，判決如主文。
中    華    民    國  110     年    11    月    19    日
                  刑事第八庭  審判長法  官  許雅婷
　
                                    法  官  徐雍甯
　
                                    法  官  郭書綺
以上正本證明與原本無異。
不得上訴。
                                    書記官  蔡忠晏
中    華    民    國   110    年    11    月    19    日
附件：
臺灣桃園地方法院刑事簡易判決        110年度審原簡字第5號
公  訴  人  臺灣桃園地方檢察署檢察官
被      告  林睿豪  男  民國00年00月0日生
                    身分證統一編號：Z000000000號
                    住桃園市○鎮區○○路000號3樓
                    居桃園市○鎮區○○路000號9樓之1
指定辯護人  本院公設辯護人廖彥傑
上列被告因傷害案件，經檢察官提起公訴（109 年度少連偵字第
158 號），嗣被告於本院審理中自白犯罪，本院認為宜以簡易判
決處刑，爰經合議庭裁定改以簡易判決處刑，判決如下：
    主  文
林睿豪共同犯傷害罪，處有期徒刑貳月，如易科罰金，以新臺幣
壹仟元折算壹日。
    事實及理由
一、本件犯罪事實及證據，除證據部分補充「被告林睿豪於本院
    準備程序時之自白」外，其餘均引用檢察官起訴書之記載（
    詳如附件）。
二、論罪科刑：
    核被告所為，係犯刑法第277 條第1 項之傷害罪。被告與陳
    ○鈞、李○淳間，有犯意聯絡與行為分擔，為共同正犯。爰
    審酌被告因細故糾紛即與他人共同傷害告訴人，造成告訴人
    受有如附件起訴書所載之傷害；考量被告之犯罪動機、目的
    、手段，及其犯後於本院坦承犯行之態度，及事後雖與告訴
    人達成和解惟未依約賠償等一切情狀，量處如主文所示之刑
    ，並諭知易科罰金之折算標準。
三、至被告持以毆打告訴人之塑膠椅，固係供其犯罪所用之物，
    然未據扣案，且依共犯陳○鈞於警詢中證稱，椅子是在公園
    看到就拿等語明確，顯見該塑膠椅非被告所有，爰不予宣告
    沒收，附此敘明。
四、依刑事訴訟法第449 條第2 項、第3 項、第450 條第1 項、
    第454 條第2 項，逕以簡易判決處刑如主文。
五、如不服本判決，應於判決送達後20日內，向本院合議庭提出
    上訴狀（須附繕本）。
中    華    民    國    110    年    3    月    5     日
                  刑事審查庭    法  官  林慈雁
以上正本證明與原本無異。
如不服本判決，應於判決送達後20日內向本院提出上訴狀（應附
繕本）。
                                書記官  吳秉翰
中    華    民    國   110    年    3     月    5     日
附錄本案論罪科刑依據之法條：
中華民國刑法第277 條規定：
傷害人之身體或健康者，處5 年以下有期徒刑、拘役或50萬元以
下罰金。
犯前項之罪，因而致人於死者，處無期徒刑或7 年以上有期徒刑
；致重傷者，處3 年以上10年以下有期徒刑。
　
　
附件：
臺灣桃園地方檢察署檢察官起訴書
                                  109年度少連偵字第158號
　
    被      告  林睿豪  男  20歲（民國00年00月0 日生）
                        住桃園市○鎮區○○路000號3樓
                        國民身分證統一編號：Z000000000號
上列被告因傷害案件，業經偵查終結，認應提起公訴，茲將犯罪
事實及證據並所犯法條分敘如下：
         犯罪事實
一、林睿豪( 為本件犯行時，尚未滿20歲) 於民國108 年11月14
    日凌晨1 時30分許，在桃園市○鎮區○○路000 號民俗公園
    內，因細故與少年游○翔( 92年7 月生，真實姓名年籍詳卷
    ) 發生糾紛，竟與少年陳○鈞、李○淳共同基於傷害人身體
    之犯意聯絡，以徒手、腳踢、持塑膠椅等方式毆打游○翔，
    致使游○翔受有背部挫傷之傷害。
二、案經游○翔訴由桃園市政府警察局平鎮分局報告偵辦。
        證據並所犯法條
一、上揭犯罪事實，業據被告林睿豪於警詢時坦承曾在上揭時、
    地與少年陳○鈞、李○淳共同毆打告訴人游○翔乙情，核與
    告訴人游○翔之指訴，以及少年陳○鈞、李○淳於警詢時之
    陳述情節大抵相符，復有診斷證明書附卷可稽，被告犯嫌應
    堪認定。
二、核被告所為，係犯刑法第277條第1項之傷害罪嫌。
三、依刑事訴訟法第251條第1項提起公訴。
    此    致
臺灣桃園地方法院
中    華    民    國   109    年    6    月     9    日
                              檢  察  官  趙  燕  利
本件證明與原本無異
中    華    民    國   109    年    6    月    24    日
                              書  記  官  吳  儀  萱
所犯法條
中華民國刑法第277條
（普通傷害罪）
傷害人之身體或健康者，處3 年以下有期徒刑、拘役或1 千元以
下罰金。
犯前項之罪因而致人於死者，處無期徒刑或7 年以上有期徒刑；
致重傷者，處3 年以上10年以下有期徒刑。